臺灣高雄地方法院民事判決　　　　　　　 100年度親字第36號
原　　　告　陳坤榮
訴訟代理人　張雯峰律師
被　　　告　林秋娥
被　　　告　林詩涵
上列當事人間否認子女事件，本院於民國100 年6 月1 日言詞辯
論終結，判決如下：
    主  文
確認被告林詩涵（女，98年2 月25日生，身分證統一編號：Ｚ000
000000號）非被告林秋娥自原告受胎所生之婚生子女。
訴訟費用由被告負擔。
    事實及理由
一、原告起訴主張：被告林秋娥與原告於民國77年1 月間結婚，
    於97年12月5 日經法院裁判離婚，惟被告林秋娥於97年7 月
    間婚姻關係存續中與他人通姦受孕，於98年2 月25日生下被
    告林詩涵，經原告發覺後提出通姦告訴，嗣因兩造達成和解
    撤回告訴，經鈞院為不受理判決。被告林詩涵係被告林秋娥
    於婚姻關係存續期間，自他人受胎出生，原告與被告林詩涵
    間實無親子關係，依民法第1063條第2 項規定，訴請判決如
    主文所示。
二、按妻之受胎期間即從子女出生日回溯第181 日起至第302 日
    止，係在婚姻關係存續中者，其所生子女雖被推定為婚生子
    女，然夫妻之一方或子女能證明子女非為婚生子女者，得自
    其知悉時起二年內提起否認之訴，民法第1062條第1 項、第
    1063條定有明文。又當事人於否認子女之訴所主張之事實，
    縱經他造在言詞辯論時自認，當事人仍就主張有利於己之事
    實有舉證之責任，民事訴訟法第277 條前段、第279 條第1
    項、第594 條亦分別定有明文。
三、經查：原告主張之事實，業據其提出戶籍謄本、臺灣高雄地
    方法院檢察署檢察官98年度偵字第23309 號聲請簡易判決處
    刑書、本院98年度審易字第3608號刑事判決、行政院高雄榮
    民總醫院過敏免疫風濕科親子鑑定報告書為證，且為被告自
    認在卷（見本院100 年6 月1 日審理筆錄），參以上開親子
    鑑定報告書所載：「1.所分析的16組基因位點的結果中，共
    有4 組不符合孟德爾遺傳定律。2.根據以上16組基因位點的
    分析結果，可以排除林詩涵與陳坤榮之親子關係。」可認原
    告並非被告林詩涵之親生父親，原告與被告林詩涵之間無真
    實血緣關係存在，原告之主張可認為真實。又原告係於98年
    間知悉被告林詩涵非為其與被告林秋娥之婚生子女，於99年
    12月16日向本院提起否認子女之訴，有本院之收文章可憑，
    其自知悉後至提起本件訴訟時，未逾2 年之除斥期間，其提
    起本訴應為合法，則原告訴請確認被告林詩涵非被告林秋娥
    與原告之婚生子女，應予准許。
四、訴訟費用負擔之依據：民事訴訟法第78條。
中    華    民    國   100    年    6     月    15    日
                  家事法庭法官  法  官  王俊隆
正本係照原本作成
如不服本判決，應於判決送達後20日之不變期間內，向本院提出
上訴狀。
中    華    民    國   100    年    6     月    15    日
                                書記官  黃翔彬